臺灣彰化地方法院刑事判決　　　　　　　 100年度易字第77號
公　訴　人　臺灣彰化地方法院檢察署檢察官
被　　　告　陳律銘
上列被告因竊盜案件，經檢察官提起公訴（99年度偵字第11076
號），被告於準備程序就被訴事實，為有罪陳述，本院裁定以簡
式審判程序審理，判決如下：
    主  文
陳律銘共同犯竊盜罪，處有期徒刑貳月，如易科罰金，以新台幣
壹千元折算壹日。又共同犯攜帶兇器竊盜罪，處有期徒刑陸月，
如易科罰金，以新臺幣壹仟元折算壹日。應執行有期徒刑陸月，
如易科罰金，以新台幣壹千元折算壹日。
    犯罪事實
一、陳律銘於民國99年8月17日凌晨1時許，由年籍不詳綽號「阿
    民」成年男子騎乘機車搭載，行經彰化縣永靖鄉○○路○段
    760號時，見莊鴻洲所有之車牌號碼7650-HV號自小貨車停在
    該處無人看管，有機可乘，遂基於為意圖為自己不法所有之
    犯意聯絡，由綽號「阿民」者交付萬用鑰匙1支（未扣案）
    給陳律銘作為行竊工具，陳律銘即持該萬用鑰匙打開車牌號
    碼7650-HV號自小貨車車門，發動引擎後駛離，並將之作為
    代步工具。嗣陳律銘將竊得之7650-HV號自小貨車棄置在彰
    化縣社頭鄉○○○路390號後方之停車場，經警在該小貨車
    內腳踏墊上採得布手套2只，送行政院內政部警政署刑事警
    察局鑑定，比對結果DNA-STR後與陳律銘之型別相符，始循
    線查悉上情。
二、陳律銘於99年9月8日凌晨1時10分許，駕駛其不知情之妻賴
    瑞瑛所有之車牌號碼8470-RZ號自小客車，搭載真實姓名年
    籍不詳綽號「阿國」之成年男子，由綽號「阿國」者攜帶其
    所有客觀上可供兇器使用之鐵製Ｔ型板手上車，二人即共謀
    竊盜他人財物，於行經彰化縣員林鎮○○○街與永和街口時
    ，見余振輝管理使用之車牌號碼M4-1903號自小客車無人看
    管，有機可乘，二人即基於意圖為自己不法所有之犯意聯絡
    ，由陳律銘停車在旁把風，「阿國」則持上揭鐵製T型板手
    （未扣案）下車，撬開M4-1903號自小客車車門進入副駕駛
    座翻動置物箱搜尋財物，於竊得車內之柺杖鎖1支，欲進一
    步竊取其他財物之際，為余振輝發覺喝阻，「阿國」始停止
    竊盜，將竊得之柺杖鎖攜帶下車逃離，跑回陳律銘所駕駛之
    8470 -RZ號自小客車上，由陳律銘接應逃離現場，嗣經警方
    調閱路口監視器，循線查知上情。
三、案經彰化縣警察局員林分局報告臺灣彰化地方法院檢察署檢
    察官偵查起訴。
    理  由
一、被告陳律銘於準備程序中，就上開犯罪事實為有罪之陳述，
    且所犯係死刑、無期徒刑、最輕本刑為三年以上有期徒刑以
    外之罪，經本院裁定依刑事訴訟法第273條之1第1項之規定
    ，進行簡式審判程序，先此敘明。
二、上開犯罪事實，迭據被告陳律銘於警詢、檢察官偵查中、本
    院準備程序及審理時自白不諱，核與被害人莊鴻洲、余振輝
    及證人賴瑞瑛之警詢指述相符，並有彰化縣警察局99年10月
    28日彰警鑑字第0990063992號函附內政部警政署刑事警察局
    99年10月22日刑醫字第0990129596號鑑定書、員林分局轄內
    尋獲汽車案現場勘查報告表、汽車竊盜案件調閱監視器情形
    報告表、贓物認領保管單、彰化縣警察局車輛尋獲電腦輸入
    單、車輛詳細資料報表、監視錄影器翻拍照片14幀及採證照
    片13幀在卷可按，足徵被告自白與事實相符，得為不利被告
    認定依據，被告犯行，洵堪認定，應依法論科。
三、按刑法第321條第1項第3款之攜帶兇器竊盜罪，係以行為人
    攜帶兇器竊盜為其加重條件，此所謂兇器，其種類並無限制
    ，凡客觀上足對人之生命、身體、安全構成威脅，具有危險
    性之兇器均屬之，且祇須行竊時攜帶此種具有危險性之兇器
    為已足，並不以攜帶之初有行兇之意圖為必要（最高法院79
    年度臺上字第5253號判例要旨可供參照）。查被告陳律銘為
    前揭犯罪事實二竊盜犯行，共犯「阿國」持以行竊所用之T
    型板手為鐵製，業據被告陳建銘供明在卷，復可撬開車門，
    足徵，若用以攻擊，足對他人身體、生命構成危害，揆諸前
    揭意旨，屬兇器無疑。核被告陳律銘就犯罪事實欄一所為，
    係犯刑法第320條第1項之竊盜罪；就犯罪事實欄二所為，則
    係犯刑法第321條第1項第3款之攜帶兇器竊盜罪。檢察官起
    訴書所犯法條欄將犯罪事實欄一所犯法條記載為刑法第321
    條第1項第3款之攜帶兇器竊盜罪，並將犯罪事實欄二所犯法
    條記載為刑法第320條第1項之竊盜罪，顯屬誤載，應予更正
    ，附此敘明。被告陳律銘與真實姓名年籍不詳綽號「阿民」
    及「阿國」之成年男子間，就犯罪事實欄一、二所示犯行，
    各皆有犯意聯絡及行為分擔，均為共同正犯。被告二次竊盜
    犯行，犯意各別，行為互殊，應分論併罰。爰審酌被告正值
    壯年不思以正當方式謀生，竊取他人財物，破壞社會秩序，
    惟念及犯後坦承犯行，態度良好，被害人莊鴻洲被竊自小貨
    車價值非鉅且已取回，被害人余振輝失竊財物價值亦非鉅，
    及其犯罪手段、方法，迄今尚未賠償被害人損失等一切情狀
    ，各量處如主文所示之刑，均諭知易科罰金折算標準，並定
    其應執行之刑，及諭知易科罰金折算標準。
四、未扣案萬用鑰匙1支、Ｔ型板手1支，分屬共犯「阿民」、「
    阿國」所有，分供犯本二件竊盜犯罪所用之物，已不知去向
    ，業據被告陳律銘供陳在卷，為免將來執行沒收時之困難，
    爰不予宣告沒收，附此敘明。
據上論斷，應依刑事訴訟法第273條之1第1項、第299條第1項前
段，刑法第28條、第320條第1項、第321條第1項第3款、第51條
第5款，刑法施行法第1條之1第1項、第2項前段，判決如主文。
本案經檢察官施教文到庭執行職務
中    華    民    國    100    年    2    月    18    日
                         刑事第四庭  法  官  陳義忠
以上正本證明與原本無異。
如不服本判決應於收受判決後10日內，向本院提出上訴書狀，並
應敘述具體理由;其未敘述上訴理由者，應於上訴期間屆滿後20
日內向本院補提理由書（均須按他造當事人之人數附繕本）「切
勿逕送上級法院」。
告訴人或被害人對於判決如有不服具備理由請求檢察官上訴者，
其上訴期間之計算係以檢察官收受判決正本之日期為準。
中    華    民    國   100    年    2     月    18    日
                                    書記官  吳曉玟
中華民國刑法第320條：
意圖為自己或第三人不法之所有，而竊取他人之動產者，為竊盜
罪，處5年以下有期徒刑、拘役或5百元以下罰金。
意圖為自己或第三人不法之利益，而竊佔他人之不動產者，依前
項之規定處斷。
前二項之未遂犯罰之。
中華民國刑法第321條
犯竊盜罪而有下列情形之一者，處6月以上、5年以下有期徒刑，
得併科新臺幣10萬元以下罰金：
一、侵入住宅或有人居住之建築物、船艦或隱匿其內而犯之者。
二、毀越門扇、牆垣或其他安全設備而犯之者。
三、攜帶兇器而犯之者。
四、結夥三人以上而犯之者。
五、乘火災、水災或其他災害之際而犯之者。
六、在車站、埠頭、航空站或其他供水、陸、空公眾運輸之舟、
    車、航空機內而犯之者。
前項之未遂犯罰之。